【裁判字號】    97,抗,239
【裁判日期】    970527
【裁判案由】    假扣押
【裁判全文】
臺灣高等法院臺中分院民事裁定           97年度抗字第239號
抗  告  人  乙○○原名許美玉.
相  對  人  國泰人壽保險股份有限公司
法定代理人  張發得
送達代收人  甲○○
上列抗告人因與相對人間假扣押事件，對於中華民國97年 3月25
日臺灣彰化地方法院97年度裁全字第 947號裁定，提起抗告，本
院裁定如下：
    主  文
抗告駁回。
抗告費用由抗告人負擔。
    理  由
一、按債權人就金錢請求或得易為金錢請求之請求，欲保全強制
    執行聲請假扣押者，得聲請假扣押；請求及假扣押之原因，
    應釋明之；前項釋明如有不足，而債權人陳明願供擔保或法
    院認為適當者，法院得定相當之擔保，命供擔保後為假扣押
    ，民事訴訟法第 522條第 1項、第 526條第 1項、第 2項定
    有明文。又債權人依上開規定，聲請法院裁定對債務人之財
    產為假扣押，係屬非訟事件程序，形式上審查有無假扣押之
    請求及原因，並無確定實體上法律關係存否之效力，如債務
    人就假扣押請求之存否有爭執時，債務人得提起確認債務不
    存在之訴，或限期命債權人起訴，以資解決。
二、查相對人於原法院聲請意旨略以：債務人黃聖財邀同連帶保
    證人即抗告人向其借款，債務人自87年 2月13日起即未依約
    繳息，全部借款依約視為到期，經相對人拍賣抵押物後尚有
    不足，且相對人催告亦置之不理，誠恐債務人有變賣財產，
    致日後有不能強制執行之虞，爰陳明願供擔保，聲請將黃聖
    財及抗告人所有財產在新台幣 105萬元範圍內予以假扣押等
    語，並提出借據二份及分配表一份等影本為證。是相對人就
    所主張之請求，依其所提出之證據資料，雖可認為有相當之
    釋明，然於所述假扣押之原因，則未能盡釋明之責。惟其既
    陳明願供法院所定之擔保，本院認已足補其釋明之欠缺。原
    法院因而據以命供擔保後為假扣押，揆諸首開規定，即無不
    合。
三、抗告意旨雖主張：抗告人為債務人黃聖財購屋充當借款連帶
    保證人，嗣後該屋產權已變動，相對人未盡告知之責，以明
    抗告人是否願意繼續為新所有權人當連帶保證人，致延伸之
    損失亦需由抗告人概括承受，實難令人折服云云，乃應待本
    案解決之問題，非本件非訟程序所得審究。從而，抗告人據
    以對原裁定聲明不服，提起抗告，不能認為有理由，應予駁
    回。
四、據上論結，本件抗告為無理由，爰依民事訴訟法第 495條之
    1第1項、第449條第1項、第95條、第78條，裁定如主文。
中    華    民    國    97    年    5     月    27    日
                  民事第三庭    審判長法  官  陳照德
                                      法  官  曾謀貴
                                      法  官  朱  樑
以上正本係照原本作成。
不得再抗告。
                                      書記官  陳妙瑋
中    華    民    國    97    年    5     月    28    日
                                                      Ａ


司法院資訊處製作；財團法人民間司法改革基金會備份。
